【裁判字號】    92,交易,231
【裁判日期】    920708
【裁判案由】    公共危險等
【裁判全文】
臺灣臺中地方法院刑事判決                        九十二年度交易字第二三一號
    公  訴  人  臺灣臺中地方法院檢察署檢察官
    被      告  乙○○
右列被告因公共危險案件，經檢察官聲請簡易判決處刑（九十二年度偵字第三六六三
號)本院台中簡易庭認不宜以簡易判決處刑，爰依通常程序審理，判決如左：
    主  文
乙○○服用酒類，不能安全駕駛動力交通工具而駕駛，處拘役肆拾日。如易科罰金，
以參佰元折算壹日。
    事  實
一、乙○○於民國九十二年二月八日七時至七時三十分許，在台中市○區○○路「大
    功園ＫＴＶ」與同事共飲啤酒，明知本身服用酒類已達不能安全駕駛動力交通工
    具之程度，竟仍酒醉騎乘其所有之車號ＹＢＹ－五七七號重型機車上路。嗣於同
    日八時二十分許，行經屬單行道之台中市○區○○路一段時，本應注意駕駛人駕
    駛汽車，應遵守道路交通標誌、標線、號誌之指示；汽車在單行道行駛時，應在
    快車道上按遵行方向順序行駛；汽車行駛時，駕駛人應注意車前狀況，並隨時採
    取必要之安全措施，而依當時狀況又無不能注意情事。詎因不勝酒力，且亦疏於
    遵守上開交通規則，竟逆向沿中華路一段由北往南行進，遂在中華路一段一五六
    號前，迎面撞及沿中華路一段從南向北行進，由甲○○所騎搭載其妻丙○○之車
    號ＫＲＶ－一七九號重型機車，致甲○○、丙○○人車倒地後，甲○○受有右側
    手部及左側下肢挫傷等普通傷害，丙○○則受有下背痛之普通傷害，而乙○○亦
    人車倒地後受傷（傷害部分於審理中均經撤回告訴）。旋由警據報前往處理，並
    在乙○○因傷送醫急時，抽血驗出其酒精之血液濃度達每一百毫升二百四十點五
    三毫克，換算成酒精濃度呼氣測試值，則得出其酒後吐氣所含酒精成分應為每公
    升一．一四四毫克，遠逾每公升０．五五毫克之安全駕駛標準，始查獲上情。
二、案經被害人甲○○、丙○○訴由台中市警察局第一分局報告檢察官偵查起訴後聲
    請簡易判決處刑。
      理    由
甲、有罪部分：
一、訊據被告乙○○對右揭酒後不能安全駕駛車輛之犯罪事實坦承不諱，核與告訴人
    甲○○、陳慈於警訊及偵查時指述情節相符，並據證人李家偉於警訊時證述屬實
    ，復有道路交通事故調查報告表、事故現場圖、測試觀察紀錄表、藥物血中濃度
    檢驗單、診斷證明書、台中市警察局舉發違反道路交通管理事件通知單等件及照
    片數幀附卷可稽。按刑法第一百八十五條之三，條文中所稱「不能安全駕駛動力
    交通工具」係屬不確定之法律概念，除衡之行為人駕車時飲用酒類之程度及血液
    中酒精含量之多寡外，並應參以行為人當時之精神狀態、駕馭車輛之情形及對於
    交通號誌或指揮之遵守能力，以資相佐，斷非徒以飲酒數量作為取決是否成罪之
    唯一標準。惟駕駛人於呼氣中酒精濃度達每公升零點五五毫克以上者，依据科學
    數据統計結果，其肇事率為常人之十倍，固呼氣中酒精濃度達每公升零點五五毫
    克以上者，得認為不能安全駕駛，已無疑議，法務部八十八年五月十八日法八八
    檢字第００一六六九號函即同此意旨。被告駕車前即已飲用酒類，於駕駛車輛肇
    事後，經警測定其吐氣中所含酒精成分已達每公升一點一四四毫克，揆之前揭說
    明，其駕駛車輛之注意能力已因飲酒而較平日為低，並逆向駛入對向車道與他車
    發生碰撞，顯已不能安全駕駛動力交通工具事証明確，被告犯行堪以認定。
二、核被告所為係犯刑法第一百八十五條之三之公共危險罪。爰審酌被告犯罪所生危
    害尚非重大，於警訊及審理中坦承犯行，犯後已與告訴人和解，態度尚稱良好等
    一切情狀，量處如主文所示之刑，並諭知易科罰金之折算標準。
乙、不受理部分：
一、公訴意旨另以：被告於右揭時地酒後駕駛車號ＹＢＹ－五七七號重型機車上路。
    嗣於同日八時二十分許，行經屬單行道之台中市○區○○路一段時，本應注意駕
    駛人駕駛汽車，應遵守道路交通標誌、標線、號誌之指示；汽車在單行道行駛時
    ，應在快車道上按遵行方向順序行駛；汽車行駛時，駕駛人應注意車前狀況，並
    隨時採取必要之安全措施，而依當時狀況又無不能注意情事。詎因不勝酒力，且
    亦疏於遵守上開交通規則，竟逆向沿中華路一段由北往南行進，遂在中華路一段
    一五六號前，迎面撞及沿中華路一段從南向北行進，由甲○○所騎搭載其妻丙○○之車號ＫＲＶ－一七九號重型機車，致甲○○、丙○○人車倒地後，甲○○受
    有右側手部及左側下肢挫傷等普通傷害，丙○○則受有下背痛之普通傷害，而乙○○亦人車倒地後受傷。因認被告犯有刑法第二百八十四條第一項前段之過失傷
    害罪等語。
二、按告訴乃論之罪，其告訴人於第一審辯終結前，得撤回其告訴；又告訴經撤回者
    ，應諭知不受理之判決，刑事訴訟法第二百三十八條第一項、第三百零三條第三
    款分別定有明文。經查本件被告上開犯行經檢察官以刑法二百八十四條第一項前
    段之過失傷害罪提起公訴，依同法第二百八十七條前段規定係屬告訴乃論之罪，
    茲據告訴人甲○○、丙○○於辯論終結前具狀撤回其告訴，有撤回告訴狀在卷可
    稽，依前開規定，爰不經言詞辯論諭知不受理之判決。
丙、據上論斷，應依刑事訴訟法第四百五十二條、第二百九十九條第一項前段、第三
    百零三條第三款、第三百零七條、刑法第一百八十五條之三、第四十一條第一項
    前段、罰金罰鍰提高標準條例第二條，判決如主文。
中      華      民      國    九十二    年      七      月      八      日
                                    臺灣臺中地方法院交通法庭
                                        法  官 許金樹
右正本證明與原本無異。
如不服本判決，應於判決送達後十日內向本院提出上訴狀( 應附繕本 )，上訴於臺灣
高等法院臺中分院。
                                        書記官
中      華      民      國    九十二    年      五      月     十五     日
附錄論罪科刑法條：
刑法第一百八十五條之三：
服用毒品、麻醉藥品、酒類或其他相類之物，不能安全駕駛動力交通工具而駕駛者，
處一年以下有期徒刑、拘役或三萬元以下罰金。


司法院資訊處製作；財團法人民間司法改革基金會備份。
